臺灣臺東地方法院刑事判決
111年度訴字第6號
公  訴  人  臺灣臺東地方檢察署檢察官
被      告  盧俊良


選任辯護人  廖于清律師
            楊詠誼律師
上列被告因過失致死案件，經檢察官提起公訴（109年度偵字第3
501號）後，於本院準備程序進行中，被告先就被訴事實為有罪
之陳述，經檢察官聲請改依協商程序而為判決，本院合議庭裁定
由受命法官獨任進行協商程序，判決如下：
    主  文
盧俊良犯過失致人於死罪，處有期徒刑柒月。緩刑伍年，並應依
如附表所示之方式，向王瓊瑤給付新臺幣壹佰萬元。
    事實及理由
一、本件犯罪事實及證據，除犯罪事實欄一、第1列「1之60號」
    應更正為「6之12號」及證據部分應補充被告盧俊良於本院
    行準備程序時之自白與陳述者外，餘均同於檢察官起訴書之
    記載，茲均引用之（如附件）。
二、本件經檢察官與被告於審判外達成協商之合意且被告已認罪
    ，其合意內容為：被告犯過失致人於死罪，願受科刑之範圍
    與願意接受緩刑之宣告為有期徒刑7月，緩刑5年，並應依如
    附表所示之方式，向王瓊瑤給付新台幣100萬元。經查，上
    開協商合意並無刑事訴訟法第455條之4第1項所列情形之一
    ，檢察官聲請改依協商程序而為判決，本院爰不經言詞辯論
    ，於協商合意範圍內為協商判決，合予敘明。
三、應適用之法條：刑事訴訟法第445條之2第1項、第455條之4
    第2項、第455條之8、第454條第2項，刑法第276條、第74條
    第1項第1款、第2項第3款，刑法施行法第1條之1第1項，判
    決如主文。
四、本判決除有刑事訴訟法第455條之4第1項第1款、第2款、第4
    款、第6款、第7款所定情形之一，或違反同條第2項之規定
    者外，檢察官與被告均不得上訴。
五、如有前項得上訴之情形，得自收受判決送達之日起20日內，
    向本院提出上訴書狀，上訴於第二審法院。
六、本案經檢察官於盼盼提起公訴，檢察官馮興儒到庭執行職務
    。
中　　華　　民　　國　　111 　年　　4 　　月　　15　　日
                  刑事第一庭  法  官  蔡政晏
以上正本證明與原本無異。
本判決除有刑事訴訟法第455條之4第1項第1款、第2款、第4款、
第6款、第7款所定情形之一，或違反同條第 2項規定外，檢察官
與被告均不得上訴。如有上開得上訴之情形，應於收受判決後20
日內向本院提出上訴書狀，並應敘述具體理由；其未敘述上訴理
由者，應於上訴期間屆滿後20日內向本院補提理由書「切勿逕送
上級法院」。 
中　　華　　民　　國　　111 　年　　4 　　月　　15　　日
                              書記官  林慧芬
附錄論罪科刑法條
中華民國刑法第276條
因過失致人於死者，處五年以下有期徒刑、拘役或五十萬元以下
罰金。
附表
盧俊良應給付王瓊瑤新臺幣壹佰萬元整。給付方法為：自民國一一一年四月二十日前給付新臺幣參拾萬元，其餘新臺幣柒拾萬元自一一一年五月起至一一五年二月止，於每月六日前給付新臺幣壹萬伍仟元，於一一五年三月六日前給付新臺幣壹萬元。盧俊良以匯款方式匯入王瓊瑤所有之中華郵政帳戶（戶名：王瓊瑤，代號：七○○，帳號：○○○○○○○○○○○○○○）。 
附件
臺灣臺東地方檢察署檢察官起訴書
                                     109年度偵字第3501號
　　被　　　告　盧俊良　男　45歲（民國00年0月0日生）
　　　　　　　　　　　　住臺東縣○○鄉○○村○○0○00號
　　　　　　　　　　　　國民身分證統一編號：Z000000000號
　　選任辯護人　廖于清律師
　　          　楊詠誼律師
上列被告因過失致死案件，已經偵查終結，認應該提起公訴，茲
將犯罪事實及證據並所犯法條分敘如下：
　　　　犯罪事實
一、盧俊良為址設臺東縣○○鄉○○0○00號之「綠島9號潛水中心」
    合夥人，其於民國109年7月31日12時許，帶領學員吳姿瑩至
    臺東縣綠島鄉馬蹄橋、大白沙附近水域從事潛水教學。盧俊
    良明知吳姿瑩甫參與PADI開放水域潛水員課程，對潛水風險
    評估並不熟悉，亦明知應注意使參與上開課程之學員保持目
    視且手得觸及之距離，並應有潛伴陪同，以確保對於學員能
    施以適時之援助，且依當時天候、海象等一切客觀情狀及盧
    俊良之體能、專業能力，並無不能注意之情形，竟疏未注意
    於事前規劃潛伴，並於下潛過程中未與吳姿瑩保持目視且手
    得觸及之距離，致吳姿瑩因不明原因溺水，未能及時施以救
    援。嗣因盧俊良未見吳姿瑩之蹤影，開始於附近水域搜尋，
    嗣同日13時30分許在距案際約300公尺處尋獲吳姿瑩，經送
    往綠島衛生所急救後，吳姿瑩仍於同日15時9分許，因溺水
    窒息而死亡（同案被告邱彥智被訴過失致死部分，另為不起
    訴處分）。
二、案經吳姿瑩之母王瓊瑤訴由海洋委員會海巡署東部分署第一
    三岸巡總隊報告偵辦。
　　　　證據並所犯法條
一、證據清單及待證事實
編號 證據名稱 待證事項 1 被告盧俊良於警詢及偵查中之供述 坦承於前開時地擔任潛水教練，帶領被害人吳姿瑩從事開放水域潛水員課程，未於事前規劃潛伴，於清點人數時發現少了被害人等事實，承認涉犯過失致死犯行。 2 同案被告邱彥智於警詢及偵查中之供述 證明被害人於前開時地報名潛水證照課程，並由被告盧俊良擔任潛水教練之事實。 3 告訴人即被害人之母王瓊瑤於警詢及偵查中之供述 證明被害人平日身體狀況良好，於前開時地前往綠島報名潛水課程之事實。 4 證人即案發時參與協尋之羅威博於警詢中之證述 證明尋獲被害人之經過。 5 證人即本案教練助手陳鴻瑋、官弦承於警詢中之證述 證明被害人於前開時地報名潛水證照課程，由被告擔任潛水教練於隊伍前方帶隊，其後清點人數時發現少一人之事實。 6 證人即本案課程學員顏愷君於偵查中之證述 證明本案係由被告帶領之水肺潛水課程，被害人為課程學員之一，被告於事前講解及下潛過程中均無規劃潛伴，學員均著同樣裝備，無法辨認彼此，其後才發現隊伍少一人之事實。 7 現場示意圖、現場照片及本署相驗照片、檢驗報告及相驗屍體報告書 ①證明本件尋獲被害人之地點、尋獲經過等事實。 ②證明被害人係因溺水導致窒息而死亡之事實。 8 告訴人提供之被害人與友人之LINE對話紀錄 證明被害人甫報名參與被告帶領之開放水域潛水員課程之事實。 9 PADI教練手冊2017年版、被告提供之PADI教練證照 ①證明被告曾受PADI開放水域潛水教練訓練。 ②證明PADI教練手冊指出學員應互有潛伴，彼此相距2秒內可觸及之範圍。 
二、核被告所為，係犯刑法第276條之過失致死罪嫌。
三、依刑事訴訟法第251條第1項提起公訴。
　此　致
臺灣臺東地方法院
中　　華　　民　　國　 110　　年　　11　　月　　24　　日
　　　　　　　　　　　　　    檢　察　官  於盼盼
本件正本證明與原本無異
中　　華　　民　　國　 110　　年　　11　　月　　30　　日
                              書　記　官  李永宸
附錄本案所犯法條全文
中華民國刑法第276條
因過失致人於死者，處 5 年以下有期徒刑、拘役或 50 萬元以
下罰金。